【裁判字號】    97,訴,2790
【裁判日期】    971201
【裁判案由】    退休
【裁判全文】
臺北高等行政法院裁定
                                      97年度訴字第2790號
原      告  甲○○
                          送達.
上列原告與被告銓敘部間退休事件，原告不服公務人員保障暨培
訓委員會中華民國97年8月26日97公審決再字第6號決定，提起行
政訴訟，本院裁定如下：
    主  文
原告之訴駁回。
訴訟費用由原告負擔。
    理  由
一、按公務人員對於服務機關或人事主管機關所為之行政處分，
    認為違法或顯然不當，致損害其權利或利益者，得依公務人
    員保障法提起復審。非現職公務人員基於其原公務人員身分
    之請求權遭受侵害時，亦同。對於復審決定不服而提起撤銷
    訴訟者，應於復審決定書送達之次日起2個月內為之。觀公
    務人員保障法第25條第1項、第72條第1項規定甚明。復審決
    定確定後，有同法第94第1項各款所列事由之一者，得申請
    再審議，由公務人員保障暨培訓委員會予以決定。依同法第
    101條規定，再審議之審理，準用復審程序之規定。然而再
    審議決定，係就確定之復審決定申請再審議，於行政機關體
    系內以謀救濟者，與復審決定未經確定，應提請司法體系內
    以謀救濟者，並不相同。申請再審議所欲救濟之確定復審決
    定，原已不得謀求司法體系內之救濟，若再審議決定結果，
    並未變更原確定復審決定，無非確認原復審決定確定之效力
    ，自無另啟行政訴訟予以司法體系內救濟之必要。應不許就
    再審議駁回（或不受理）之決定提起撤銷訴訟。若竟提起，
    不備撤銷訴訟之要件，並不合法，且不可補正，應以裁定駁
    回之。
二、本件原告原係行政院國軍退除役官兵輔導委員會榮民工程事
    業管理處三義施工處工程員，前經被告以民國88年11月30日
    88台特二字第1830771號函核定退休支領月退休金在案。原
    告不服，於96年12月間提起復審，經公務人員保障暨培訓委
    員會97公審決字第60號復審決定不受理確定。原告對該復審
    決定申請再審議，經公務人員保障暨培訓委員會97年8月26
    日97公審決再字第6號決定再審議不受理。原告對再審議決
    定不服，起訴請求撤銷被告原退休核定，而改依其主張計算
    退休金及遲延利息，係提起撤銷訴訟。參照前述規定與說明
    ，為不備起訴要件，應裁定駁回之。
三、依行政訴訟法第107條第1項第10款、第104條、民事訴訟法
    第95條、第78條，裁定如主文。
中    華    民    國    97    年    12    月    1     日
                  臺北高等行政法院第八庭
                            審判長法  官  蔡進田
                                  法  官  林樹埔
                                  法  官  林文舟
上為正本係照原本作成。
如不服本裁定，應於送達後10日內向本院提出抗告狀（須按他造
人數附繕本）。
中    華    民    國    97    年    12    月    2     日
                                  書記官  林玉卿


司法院資訊處製作；財團法人民間司法改革基金會備份。
